臺灣高雄地方法院高雄簡易庭裁定
111年度雄秩字第83號
移送機關    高雄市政府警察局前鎮分局
被移送人    簡子堯


上列被移送人因違反社會秩序維護法案件，經移送機關以民國11
1年4月13日高市警前分偵字第11171253800號移送審理，本院裁
定如下：
    主  文
簡子堯無正當理由，攜帶類似真槍之玩具槍，而有危害安全之虞
，處罰鍰新臺幣伍仟元。
扣案之玩具槍壹把（含配件）沒入。
    事實理由及證據
一、移送意旨略以：被移送人於民國111年4月4日19時20分許，
    在高雄市○鎮區○○路000號(檳榔攤)，因與檳榔攤店員有糾紛
    ，檳榔攤老闆朱○慶自店內出來查看，被移送人遂取出
　　玩具槍1把，朱○慶即拔走該玩具槍並與被移送人互相拉扯，
    移送機關接獲報案後通知被移送人到場說明。因認被移送人
    違反社會秩序維護法第63條第1項第1款及第65條第3款之規
    定，爰移請裁處等語。
二、按無正當理由，攜帶類似真槍之玩具槍，而有危害安全之虞
    者，處3日以下拘留或新臺幣（下同）18,000元以下罰鍰，
    社會秩序維護法第65條第3款定有明文。本條款之構成要件
    ，須行為人客觀上有攜帶類似真槍之玩具槍行為，且無正當
    理由，因而有危害於行為人攜帶所處時空之安全情形，始足
    當之。依上揭要件，判定被移送人有無違反該行為，首須被
    移送人有攜帶行為，次審酌該攜帶行為是否係無正當理由，
    再衡量被移送人攜帶行為所處時空，因被移送人於該時空有
    攜帶該類器械，而使該時空產生安全上危害。惟攜帶類似真
    槍之玩具槍是否有正當理由，應綜合全案事證，於法律、道
    義乃至於習慣所應許可之範圍，客觀認定判斷之。
三、被移送人於上開時、地，因與檳榔攤店員發生爭執，檳榔攤
    老闆朱○慶出來查看時，被移送人手持玩具槍1把，朱○慶乃
    拔走槍枝並丟在地上，2人並互相拉扯，經警方到場查獲該
    類似真槍之玩具槍1把等情，業據被移送人於警詢時自陳無
    誤，並與朱○慶陳述相符，有其等警詢筆錄、高雄市政府警
    察局前鎮分局扣押筆錄、扣押物品目錄表及照片1張足憑，
    堪認屬實。又依卷附照片以觀，扣案之玩具槍外觀與真槍極
    為相似，一般人如未透過近距離觀察或實際操作實難辨認其
    與真槍之差異所在，足令他人誤認為真槍，客觀上已有妨害
    社會安寧秩序及危害安全之虞，是被移送人無正當理由，攜
    帶類似真槍之玩具槍，而有危害安全之虞，違反社會秩序維
    護法第65條第3款規定，足堪認定。爰審酌被移送人所為影
    響公共秩序之程度，及行為後之態度、行為之動機、手段及
    過程等一切情狀，量處如主文所示之罰鍰。至扣案之類似真
    槍之玩具槍1把為被移送人所有，並供其違反社會秩序維護
    法行為所用之物，應依社會秩序維護法第22條第3項之規定
    沒入之。
四、移送意旨另以被移送人上時時地所為同時違反同法第63條第
    1項第1款「無正當理由攜帶具有殺傷力之器械、化學製劑或
    其他危險物品」之規定，惟上開條文明定行為人所持有之器
    械、化學製劑或其他危險物品，須以具有殺傷力為前提要件
    ，倘不具殺傷力，即無從以該條規定相繩，而扣案之玩具槍
    並無證據證明具有殺傷力，自與前開同法第63條第1項第1款
    之要件不符。此部分行為本應為不罰之諭知，然此與前開違
    序行為間有吸收關係，爰不另為不罰之諭知，併予敘明。
五、依社會秩序維護法第45條第1 項、第65條第3款、第22條第3
    項，裁定如主文。
中　　華　　民　　國　　111 　年　　5 　　月　　9 　　日
                  高雄簡易庭  法　官    林玉心
以上正本係照原本作成。           
如不服本裁定，得於裁定書送達之翌日起5 日內，以書狀敘述理
由，向本庭提出抗告。
中　　華　　民　　國　　111 　年　　5 　　月　　9 　　日
                              書記官    李月君